# 请教陈版及各位，有关专门借款资本化问题

提问人：jlapple 时间：2016-03-03 21:19:10
某公司针对一项综合工程签订了一项专门借款，该综合工程是由 5 个小工程组成，每个小工程均分为若干段施工，每一段完工后即可投入使用。在这种情况下，当每一个小工程均存在阶段性完工并投入使用的资产时，且借款一次性全部投入，专门借款利息是否可以全部资本化呢？

回答人：chenyiwei
根据借款费用准则第十四条： 购建或者生产的符合资本化条件的资产的各部分分别完工，且每部分在其他部分继续建造过程中可供使用或者可对外销售，且为使该部分资产达到预定可使用或可销售状态所必要的购建或者生产活动实质上已经完成的，应当停止与该部分资产相关的借款费用的资本化。 购建或者生产的资产的各部分分别完工，但必须等到整体完工后才可使用或者可对外销售的，应当在该资产整体完工时停止借款费用的资本化。
所以，当一个小工程达到预定可使用状态后，其所占用的这部分专门借款资金所对应的借款费用资本化即应停止。